【裁判字號】    99,訴,876
【裁判日期】    991216
【裁判案由】    違反毒品危害防制條例
【裁判全文】
臺灣臺南地方法院刑事判決               99年度訴字第876號
公  訴  人  臺灣臺南地方法院檢察署檢察官
被      告  張世昌
選任辯護人  蔡東泉律師
上列被告因違反毒品危害防制條例案件，經檢察官提起公訴（九
十八年度偵緝字第一０一三號），本院判決如下：
    主  文
張世昌販賣第一級毒品，處有期徒刑玖年陸月，販賣毒品所得新
臺幣貳萬元沒收，如全部或一部不能沒收時，以其財產抵償之；
又販賣第一級毒品，處有期徒刑玖年陸月，販賣毒品所得新臺幣
壹萬貳仟伍佰元沒收，如全部或一部不能沒收時，以其財產抵償
之。應執行有期徒刑拾壹年，販賣毒品所得新臺幣萬貳仟伍佰
元沒收，如全部或一部不能沒收，以其財產抵償之。
其餘被訴部分無罪。
    事  實
一、張世昌明知海洛因及甲基安非他命分別為毒品危害防制條例
    第二條第二項第一款及第二款所定之第一、二級毒品，依法
    均不得非法持有或販賣，竟基於販賣第一、二級毒品牟利之
    犯意，先於民國九十七年六月六日中午十二時三十五分許，
    在劉玉同位於臺南市○○○路○段16號11樓之3屋內，販賣價
    值新臺幣（下同）二萬元之海洛因一包予劉玉同；再於同年
    七月五日凌晨六時五十五分許（起訴書誤載為凌晨四時許）
    ，在黃唯佳位於臺南市長榮中學後租屋處附近販賣價值四千
    元之海洛因與八千五百元之安非他命各一包予黃唯佳（已於
    九十八年三月十六日死亡）。嗣警於偵辦黃唯佳違反毒品危
    害防制條例案件時，發現張世昌涉有販賣第一、二級毒品之
    重嫌，始循線查知上情。
二、案經臺南市警察局第五分局報告臺灣臺南地方法院檢察署檢
    察官偵查起訴。
    理  由
壹、有罪部分：
一、按被告以外之人於審判外之言詞或書面陳述，除法律有規定
    者外，不得作為證據，刑事訴訟法第一百五十九條第一項固
    定有明文。然按被告以外之人於偵查中向檢察官所為之陳述
    ，除顯有不可信之情況者外，得為證據；又被告以外之人於
    審判中死亡者，其於檢察事務官、司法警察官或司法警察調
    查中所為之陳述，經證明具有可信之特別情況，且為證明犯
    罪事實之存否所必要者，得為證據；另被告以外之人於審判
    外之陳述，雖不符前四條之規定，而經當事人於審判程序同
    意作為證據，法院審酌該言詞陳述或書面陳述作成時之情況
    ，認為適當者，亦得為證據；當事人、代理人或辯護人於法
    院調查證據時，知有第一百五十九條第一項不得為證據之情
    形，而未於言詞辯論終結前聲明異議者，視為有前項之同意
    ，同法第一百五十九條之一第二項、第一百五十九條之三第
    一款、第一百五十九條之五亦已分別明訂。查本案據以認定
    被告張世昌犯罪事實之證據，部分屬於傳聞證據，惟除被告
    對於證人劉玉同於警詢中所為之證述聲明異議，依法應無證
    據能力外，被告、公訴人及辯護人於本院言詞辯論終結前，
    均未對於證人黃唯佳於警詢中，證人劉玉同、陳梓偉、杜舒
    豫於偵查中證詞之證據能力聲明異議，並同意作為證據使用
    ，依刑事訴訟法第一百五十九條之三第一款、第一百五十九
    條之五第一項、第二項規定，本院審酌該等傳聞證據作成之
    情況，亦無違法或不當情事，因而認為適當，故該等傳聞證
    據均具備證據能力而得作為證據，合先敘明。
二、前揭犯罪事實，被告除否認其於九十七年六月六日販賣第一
    級毒品海洛因予證人劉玉同之金額係高達二萬元外，餘均業
    據被告於警詢及偵、審中坦承不諱，核與證人黃唯佳於警詢
    時之證述，及證人劉玉同於偵查及本院審理時所證向被告購
    買毒品之情節大致相符，並有證人黃唯佳、劉玉同分別於上
    開日期各以所持用之0000000000號、0000000000號行動電話
    與被告所持用之0000000000號、0000000000號行動電話聯繫
    購買毒品之通訊監察譯文各一份在卷可資佐證，是被告上開
    自白，核與事實相符，應堪信為真正。
三、至被告雖辯稱：其於九十七年六月六日所售予證人劉玉同海
    洛因之金額應未達二萬元云云。惟查：
  (一)被告於案發當日係售予證人劉玉同約二萬元之海洛因一節，
    業據被告於九十八年九月四日及同年十一月四日檢察官偵訊
    時自白不諱，若其於案發當時出售與劉玉同海洛因之金額並
    非二萬元，則其自可在多次警詢及檢察官訊問時為之爭執，
    然其卻遲至案發二年多後之九十九年七月十四日本院準備程
    序時始改稱所售海洛因之金額不到二萬元云云，則其前揭所
    辯是否可採，即屬有疑。
  (二)且被告於案發當日係售予劉玉同價值二萬元，重量約一錢之
    海洛因一情，業據證人劉玉同於偵查中證述明確，而劉玉同
    於本院審理時雖翻異前詞改稱：被告賣其之毒品應未超過二
    萬元云云。然其於本院審理時即已證稱：「（這次張世昌販
    賣給你的價錢為何？）我沒辦法確定，因為當初作筆錄的時
    候，警員也問我，我也是跟他們說我無法確定，他們就問我
    平常都買多少，還有那個時候的行情價多少，叫我講一個大
    概的數字。」、「（這兩萬元的數字你是如何得到的？）因
    為那個時候我平常的習慣就是拿兩分半、五分，或是一錢，
    如果是兩分半大概就六、七千元，五分差不多一萬多元，如
    果一錢差不多兩萬多元。」、「（跟97年7月5日比起來，這
    次的量顯然比較多，你剛剛有講說你平常都大概拿六、七千
    元？）六、七千元至一萬多元，甚至兩萬多元都有，看身上
    有多少錢就拿多少錢。」、「（你97年6月6日向張世昌買了
    多少錢的海洛因？）檢察官可以去調我當初跟許華偉檢察官
    的錄音帶，因為我那時要回答他時也覺得不是很確定，所以
    我也回答他應該是差不多這樣子而已，我沒有確定、肯定的
    說我就是跟張世昌買兩萬元的海洛因。」、「（你於偵查中
    所述是實在的？）實在。」、「（你剛剛也回答說忘記了，
    偵查中離案發時間較近，當時比較記得，還是現在比較記得
    價錢？）當然是時間越近越清楚。」、「（偵查中記得比較
    清楚？）是的。」、「（那你剛剛為何回答辯護人說不可能
    超過兩萬元？）那是在我的印象中，事情已經發生那麼久了
    ，我不可能整天記得這件事情，我也有我的刑期要關，我也
    要過我自己的生活。」、「（所以是〈現在〉記不清楚，才
    會這樣子講？）是的。」等語，可知證人劉玉同於偵查中所
    證被告在九十七年六月六日係出售其二萬元之海洛因等語，
    係其當時依據平常購買毒品之習慣而回答，且因距離案發時
    間較近而與事實較為相符，是其事後於本院審理時改稱被告
    於案發當時賣給其之毒品應不超過二萬元云云，係因時間經
    過太久記憶模糊所致一情，應堪認定。
  (三)再以證人劉玉同於偵查及本院審理時，即已依據警方合法監
    聽取得被告0000000000號行動電話及其所使用0000000000號
    行動電話之監聽譯文，就被告販賣其第一級毒品海洛因之時
    間、地點及有對價關係等情交待甚詳，而其所證前揭情節，
    即足以指證被告涉有販賣第一級毒品之重罪，又何有虛增實
    際交易毒品之金額此並不影響犯罪成立事項之必要，是劉玉
    同於偵查中所證：其於案發當日應該是向被告購買二萬元左
    右約一錢之海洛因等語，應屬實在，被告辯稱：其於案發當
    日售予證人劉玉同之海洛因應未達二萬元這麼多云云，應屬
    事後欲減輕刑責之詞，不足採信。
  (四)按販賣第一級毒品或第二級毒品均係違法行為，非可公然為
    之，且有其獨特之販售路線及管道，復無公定價格，容易增
    減分裝之份量，而每次買賣之價量，可能隨時依雙方關係深
    淺、資力、需求量及對行情之認知、來源是否充裕、查緝是
    否嚴緊、購買者被查獲時供述購買對象之可能風險之評估等
    ，而異其標準，非可一概而論，從而販賣之金額，一般除被
    告坦承犯行或價量俱臻明確外，委難察得實情，惟販賣之人
    從價差或量差中牟利之方式雖異，然其販賣行為在意圖營利
    則同一。復按近來政府為杜絕毒品之氾濫，對於查緝施用及
    販賣毒品之工作，無不嚴加執行，販賣毒品海洛因又係法定
    刑死刑或無期徒刑之重罪，另販賣安非他命亦屬最低刑度為
    七年以上之重罪，設若無利可圖，衡情一般持有毒品海洛因
    或安非他命之人當無輕易將所持有之毒品以平價供應他人而
    甘冒有被查獲移送法辦之危險之理，從而，舉凡其有償交易
    ，除有足以反證其確係另基於某種非圖利本意之關係外，自
    難因無法查悉其販入價格，作為是否高價賣出之比較，即可
    謂其無營利之意思而阻卻販賣犯行之追訴。而本件被告張世
    昌既係冒著被查辦之風險購入毒品復行分裝賣出，又自承係
    因毒品價格昂貴，須以販賣毒品之收入以供其購買毒品施用
    等語，足證被告出售毒品顯有圖利之意圖至明。是本件事證
    已臻明確，被告犯行洵堪認定，應予依法論科。
四、按行為後法律有變更者，應比較修正前後之法律，依刑法第
    二條定其究應適用新法或舊法。關於新舊法之比較適用，如
    有法定減輕或免除其刑之規定者，應先於法定刑之輕重而為
    比較適用。查被告行為後，毒品危害防制條例於九十八年五
    月二十日修正公布，於同年五月二十二日生效，其中第四條
    第一項修正前規定：「製造、運輸、販賣第一級毒品者，處
    死刑或無期徒刑；處無期徒刑者，得併科新臺幣一千萬元以
    下罰金。」；修正為：「製造、運輸、販賣第一級毒品者，
    處死刑或無期徒刑；處無期徒刑者，得併科新臺幣二千萬元
    以下罰金。」，其法定刑雖以舊法對被告人有利；然因同條
    例於第十七條第二項增訂：「犯第四條至第八條之罪於偵查
    及審判中均自白者，減輕其刑。」據此，依修正後第十七條
    第二項之規定，犯同條例第四條至第八條之罪，於偵查及審
    理中均自白者，均得依修正通過之現行規定減輕其刑，是依
    刑法第二條第一項規定，綜合比較上開行為時及裁判時之毒
    品危害防制條例第四條第一項及第十七條第二項之規定，自
    以適用九十八年五月二十二日修正施行後之毒品危害防制條
    例第四條第一項及第十七條第二項之規定，對被告較有利。
五、查海洛因及安非他命分別係毒品危害防制條例第二條第二項
    第一款規定之第一級及第二級毒品，依法不得持有及販賣。
    是核被告所為，就其販賣毒品予證人劉玉同部分，係違反毒
    品危害防制條例第四條第一項之販賣第一級毒品罪；而其販
    賣毒品予證人黃唯佳部分，則係違反同條例第四條第一項及
    第二項之販賣第一級毒品罪及販賣第二級毒品罪。而其販賣
    第一級及第二級毒品前所持有毒品之低度行為，均為販賣之
    高度行為所吸收，不另論罪。而被告以一行為同時販賣第一
    級毒品海洛因及第二級毒品安非他命予證人黃唯佳，為想像
    競合犯，應從一重之販賣第一級毒品罪論處，公訴意旨以被
    告販賣第一級毒品海洛因及第二級毒品安非他命予黃唯佳之
    犯意各別，行為互殊，應予分論併罰云云，應屬誤會，附此
    敘明。至被告分別販賣第一級毒品海洛因予證人劉玉同及黃
    唯佳之犯行，因犯意各別，行為互殊，應予分論併罰。查被
    告於偵查中及本院審理時，均自白曾於如犯罪事實欄所示之
    時間、地點分別販賣第一級毒品予證人劉玉同及黃唯佳之事
    實，有卷附偵查及審理筆錄可按，本院自應依毒品危害防制
    條例第十七條第二項之規定減輕其刑。另查本案被告所犯毒
    品危害防制條例第四條第一項之販賣第一級毒品罪，係本刑
    為死刑或無期徒刑之罪，而被告於本院審理時已坦承大部分
    犯行，尚有悔悟外，且其係因前案出獄後失業，又因須款購
    毒解癮，始購買毒品販賣他人牟利，同時有毒品可供自己施
    用等情，業據被告於本院審理時供承不諱，其因前案於九十
    六年十一月一日縮短刑期假釋出監後，因有多次施用第一、
    二級毒品犯行，業經本院判刑確定，現已送監執行等情，亦
    有臺灣高等法院被告前案紀錄表一份可按，復以被告本件販
    賣毒品之次數僅有二次，所得僅共三萬二千五百元，相較於
    專門大量走私進口或長期販賣毒品維生之中、大盤毒梟而言
    ，其對於社會秩序與國民健康之危害程度尚非至鉅，其販賣
    第一級毒品之犯行縱已依同條例第十七條第二項規定予以減
    刑後處刑，仍屬過苛，難謂符合罪刑相當性及比例原則，是
    觀諸被告上開販賣毒品之動機及犯罪情狀，在客觀上足以引
    起一般之同情，認為確可憫恕，若予宣告法定最低之刑，猶
    嫌過重，爰均另依刑法第五十九條之規定減輕其刑並依法遞
    減之。爰審酌被告本有施用毒品之惡習，有卷附臺灣高等法
    院被告前案紀錄表一份在卷可參，素行不良，卻不思戒除毒
    癮以維身心健康，竟變本加厲在購毒供己施用之餘，另將所
    購毒品販賣他人施用以牟取利益，以此戕害國人身心健康，
    並以危害社會善良風氣，惡性非輕，惟其自始均坦承犯行，
    態度良好，又販賣所得僅共三萬二千五百元，並非甚鉅，本
    件販賣次數僅只二次，所販賣之人僅只二人等一切情狀，分
    別量處如主文所示之刑，並定其應執行刑。
六、按犯毒品危害防制條例第四條之罪者，其供犯罪所用或因犯
    罪所得之財物應予沒收，如全部或一部不能沒收時，追徵其
    價額或以其財產抵償之，該條例第十九條第一項規定甚明。
    由此項規定觀之，必限於所得者為金錢以外之其他財物而無
    法沒收時，始應追徵其價額。如所得財物為金錢而無法沒收
    時，則應以其財產抵償之，不發生追徵價額之問題。另毒品
    危害防制條例第十九條第一項所稱「因犯罪所得之財物應予
    沒收」其立法理由，以毒品犯罪所得收益之沒收、追徵或以
    財產抵償之目的，乃在於從經濟面切斷毒品犯罪不法收益之
    循環，剝奪毒品犯罪之利益，以消除其主要誘因與根源，具
    有濃厚的財產刑色彩，從立法目的而言，並無扣除其購買毒
    品所支出之成本或其他費用之必要。且取得毒品所支付之費
    用亦不具法律保護之價值，藉由毒品犯罪所得之利益則屬違
    反公序良俗行為之所得，於刑事政策上尚非不得全部予以剝
    奪，自無計算扣除犯罪所得之成本或其他支出費用，而單就
    所謂純利益為沒收之理由，此有最高法院九十五年度台上字
    第二九一六號判決要旨可供參考。則被告販賣第一級毒品二
    次（內包含同時販賣第二級毒品安非他命予黃唯佳部分）所
    得共三萬二千五百元雖未扣案，仍應依同條例第十九條第一
    項之規定宣告沒收，如全部或一部不能沒收時，應以其個人
    財產抵償之。
貳、無罪部分：
一、公訴意旨略以：被告張世昌基於販賣第一級毒品之犯意，於
    九十七年七月五日下午四時許，在臺南市○○○路○段16號1
    樓，販賣價值七千元之海洛因予劉玉同，因認被告涉犯毒品
    危害防制條例第四條第一項之販賣第一級毒品罪等語。
二、按犯罪事實應依證據認定之，無證據不得認定犯罪事實；不
    能證明被告犯罪或其行為不罰者，應諭知無罪之判決，刑事
    訴訟法第一百五十四條第二項、第三百零一條第一項分別定
    有明文。次按事實之認定，應憑證據，如未能發現相當證據
    ，或證據不足以證明，自不能以推測或擬制之方法，以為裁
    判之基礎；又認定犯罪事實所憑之證據，雖不以直接證據為
    限，間接證據亦包括在內，然而無論直接或間接證據，其為
    訴訟上之證明，須於通常一般之人不致有所懷疑，而得確信
    其為真實之程度者，始得據為有罪之認定；再認定不利於被
    告之事實，須依積極證據，苟積極證據不足為不利於被告事
    實之認定時，即應為有利於被告之認定，更不必有何有利之
    證據，最高法院四十年臺上字第八六號、七十六年臺上字第
    四九八六號及三十年上字第八一六號分別著有判例意旨可資
    參照。
三、本件公訴人認被告涉嫌於上開時、地販賣價值七千元之第一
    級毒品海洛因予證人劉玉同，無非係以被告於警詢及偵查中
    之自白、證人劉玉同於警詢及偵查中之證述，及被告000000
    0000號行動電話與劉玉同0000000000號行動電話之通訊監察
    譯文為其論據。訊據被告堅詞否認曾於九十七年七月五日出
    售七千元之海洛因予證人劉玉同之事實，並辯稱：證人劉玉
    同曾說案發當天打電話找伊買毒品時伊在睡覺，伊不記得當
    日曾出售毒品予劉玉同，亦未曾授權證人陳梓偉代伊出售毒
    品，伊之前於偵查中坦承曾於上開時、地販賣毒品予劉玉同
    ，且陳梓偉曾替伊送毒品云云，係因涉犯販賣毒品案件過多
    ，一時記憶不清，且劉玉同曾因陳梓偉指認販毒而遭法院判
    重刑，伊欲代劉玉同討公道等語。經查，被告於九十七年七
    月初因取得毒品欲交予證人劉玉同，因而在九十七年七月五
    日上午七時四十六分許以0000000000號行動電話發送內容為
    「我有調了些東西回來應急，你如果有需要的話，就來我這
    裡拿！」之簡訊一通至劉玉同0000000000號行動電話信箱內
    一節，固迭據被告於警詢及偵、審中所坦承，核與證人劉玉
    同於偵查及本院審理時所證情節相符，並有被告00000000
    00號行動電話通訊監察譯文一份在卷可佐。又證人劉玉同於
    偵查中雖證稱：「（97年7月4日及5日有無向張世昌買到毒
    品海洛因？〈提示通訊監察譯文〉7月5日有買到，但毒品不
    是張世昌拿給我的。7月4日只是向張世昌問價格而已，並沒
    有向他買毒品。」、「（7月5日張世昌如何知道你要買的毒
    品種類？金額？）我有再以電話回復，但我是用那支電話我
    忘記了。當時張世昌正在睡覺，電話是他女朋友杜舒豫接的
    ，我問杜舒豫世昌人在那裡，她說他在睡覺，東西都讓陳梓
    偉拿去了，要我找陳梓偉拿，所以我才再以電話跟陳梓偉聯
    絡，但是用那支電話聯絡我不記得了。」、「（陳梓偉何時
    把毒品拿給你？）97年7月5日下午四、五點左右陳梓偉拿了
    二分半海洛因給我，我給了他七千元，地點中華東路一段16
    號1樓，當時我是到該一樓大門等他。」云云，惟其所證上
    開購買毒品情節，業據證人杜舒豫、陳梓偉於偵查及本院審
    理時所否認，亦無其他證據可證劉玉同確曾於案發當日經由
    杜舒豫接聽劉玉同撥打予被告之行動電話，轉知劉玉同向陳
    梓偉購得毒品海洛因之事實外；且縱證人劉玉同所證曾經杜
    舒豫告知後轉向陳梓偉購得毒品海洛因一情為真，然依劉玉
    同於偵查及本院審理時所證其與陳梓偉聯絡及見面後之交易
    情節，則在被告於案發當時係正在睡覺之情況下，實亦無法
    排除陳梓偉當時是在被告不知悉之情形下，持自己所有之毒
    品或基於個人販賣毒品之犯意持被告之毒品與劉玉同交易等
    可能，而無法據以認定陳梓偉於案發當日所交付之毒品海洛
    因確係被告所有並知悉且授權陳梓偉代為交易所致。而被告
    於檢察官九十八年九月四日、同年十一月四日檢察官訊問時
    ，雖均供稱曾於案發時、地販賣七千元之海洛因予劉玉同等
    情，惟被告於歷次之警詢及偵查中，對於警方及檢察官訊問
    其於當日販賣毒品予劉玉同之細節，則均答稱無印象、不知
    道或不記得，對於其如何指示陳梓偉交付毒品一事，亦僅以
    陳梓偉曾有幫其送毒品之經驗反推其當日應該有販賣毒品予
    劉玉同之犯行，然陳梓偉若確曾有幫被告送毒品予他人之情
    形，則其該次代送毒品之事是否剛好即為本次販賣毒品予劉
    玉同之犯行，或是另有他次？則在無其他相關證據佐證下，
    實無法任意揣測以定被告確有本件販賣毒品海洛因之罪；又
    陳梓偉當日若確有代被告販賣毒品予劉玉同之情形，事後自
    應有將販賣毒品所得七千元交予被告之事，被告亦當無不知
    之理，則被告在已坦承曾販賣毒品海洛因予劉玉同之情形下
    ，實無向警方及檢察官隱瞞過程而答稱無印象、不知道或不
    記得之必要；且被告於九十七年及九十八年間因有多次施用
    及販賣第一級毒品及第二級毒品之犯行，紛遭本院及臺灣臺
    南地方法院檢察署判刑或通緝，而於九十八年九月四日遭緝
    獲歸案並送監執行一節，有卷附臺灣高等法院被告前案紀錄
    表一份可按；又證人劉玉同確曾於九十八年間遭陳梓偉在本
    院九十七年度訴字第一六一六號被告劉玉同違反毒品危害防
    制條例等案件審理期日中指認其曾多次轉讓毒品予陳梓偉施
    用之事而遭本院判刑一情，亦有本院上開刑事判決一份附卷
    可考，是被告辯稱：其不記得當日曾出售毒品予劉玉同，亦
    未曾授權陳梓偉代其出售毒品，其之前於偵查中坦承曾於九
    十七年七月五日販賣毒品予劉玉同，且陳梓偉曾替其送毒品
    ，係因涉犯販賣毒品案件過多，一時記憶不清，且劉玉同曾
    因陳梓偉指認販毒遭法院判重刑，其欲代劉玉同討公道等語
    ，亦非全然無據。此外，復查無其他積極證據足資認定被告
    曾於上開時、地販賣第一級毒品海洛因予劉玉同之犯行，而
    不能證明被告犯罪，又公訴意旨認被告此部分起訴之犯罪事
    實與上開論罪科刑部分係屬數罪，自應由本院就此部分另為
    無罪之諭知。
據上論斷，應依刑事訴訟法第二百九十九條第一項、第三百零一
條第一項，修正後毒品危害防制條例第四條第一項、第二項、第
十七條第二項，刑法第十一條前段、第二條第一項但書、第五十
五條、第五十一條第五款、第五十九條，判決如主文。
本案經檢察官王惠芬到庭執行職務。
中    華    民    國    99    年    12    月    16    日
                  刑事第五庭    審判長  法  官  鄭文祺
                                        法  官  陳振謙
                                        法  官  劉秀君
以上正本證明與原本無異。
如不服本判決應於收受本判決後10日內向本院提出上訴書狀，並
應敘述具體理由。其未敘述上訴理由者，應於上訴期間屆滿後20
日內向本院補提理由書狀（均須按他造當事人之人數附繕本）「
切勿逕送上級法院」。
                                        書記官  曾盈靜
中    華    民    國    99    年    12    月    20    日
附錄法條：
毒品危害防制條例第4條
製造、運輸、販賣第一級毒品者，處死刑或無期徒刑；處無期徒
刑者，得併科新臺幣 2 千萬元以下罰金。
製造、運輸、販賣第二級毒品者，處無期徒刑或 7 年以上有期
徒刑，得併科新臺幣 1 千萬元以下罰金。
製造、運輸、販賣第三級毒品者，處 5 年以上有期徒刑，得併
科新臺幣 7 百萬元以下罰金。
製造、運輸、販賣第四級毒品者，處 3 年以上 10 年以下有期
徒刑，得併科新臺幣 3 百萬元以下罰金。
製造、運輸、販賣專供製造或施用毒品之器具者，處 1 年以上
7 年以下有期徒刑，得併科新臺幣 1 百萬元以下罰金。
前五項之未遂犯罰之。
毒品危害防制條例第17條
犯第 4 條至第 8 條、第 10 條或第 11 條之罪，供出毒品來源
，因而查獲其他正犯或共犯者，減輕或免除其刑。
犯第 4 條至第 8 條之罪於偵查及審判中均自白者，減輕其刑。

司法院資訊處製作；財團法人民間司法改革基金會備份。
